【裁判字號】    99,上易,341
【裁判日期】    990507
【裁判案由】    竊盜
【裁判全文】
臺灣高等法院臺中分院刑事判決         99年度上易字第341號
上  訴  人  臺灣彰化地方法院檢察署檢察官
被      告  乙○○
上列上訴人因被告竊盜案件，不服臺灣彰化地方法院98年度易字
第1212號中華民國98年12月31日判決（起訴案號：臺灣彰化地方
法院檢察署98年度偵字第5485號），提起上訴，本院判決如下：
    主  文
上訴駁回。
    理  由
一、按依刑事訴訟法第350條、第361條、第362條、第367條規定
    ，不服地方法院之第一審判決而上訴者，須提出上訴書狀，
    並應敘述具體理由，為上訴必備之程式；其所提出之書狀未
    敘述上訴理由，或僅曾以言詞陳述上訴理由者，均應於上訴
    期間屆滿後20日內補提理由書於第一審法院。第一審法院經
    形式審查，認逾期未補提上訴理由者，應定期間先命補正；
    逾期未補正者，為上訴不合法律上之程式，應以裁定駁回。
    倘已提出上訴理由，但所提非屬具體理由者，則由第二審法
    院以上訴不合法律上之程式，判決駁回。而所謂具體理由，
    必係依據卷內既有訴訟資料或提出新事證，指摘或表明第一
    審判決有何採證認事、用法或量刑等足以影響判決本旨之不
    當或違法，而構成應予撤銷之具體事由，始克當之（例如：
    依憑證據法則具體指出所採證據何以不具證據能力，或依憑
    卷證資料，明確指出所為證據證明力之判斷如何違背經驗、
    論理法則）；倘僅泛言原判決認定事實錯誤、違背法令、量
    刑失之過重或輕縱，而未依上揭意旨指出具體事由，或形式
    上雖已指出具體事由，然該事由縱使屬實，亦不足以認為原
    判決有何不當或違法者（例如：對不具有調查必要性之證據
    ，法院未依聲請調查亦未說明理由，或援用證據不當，但除
    去該證據仍應為同一事實之認定），皆難謂係具體理由，俾
    與第二審上訴制度旨在請求第二審法院撤銷、變更第一審不
    當或違法之判決，以實現個案救濟之立法目的相契合，並節
    制濫行上訴（最高法院97年度台上字第892號刑事判決意旨
    參照）。又第367條之判決及對於原審諭知管轄錯誤、免訴
    或不受理之判決上訴時，第二審法院認其為無理由而駁回上
    訴，或認為有理由而發回該案件之判決，得不經言詞辯論為
    之，同法第372條定有明文。
二、公訴人上訴意旨略以：被告乙○○（以下稱被告）於民國98
    年6月5日初次警詢時坦承全部犯行，經證人即製作筆錄詹國
    賓、涂士達警員於審理時證述歷歷，且有勘驗警詢光碟筆錄
    在卷可稽。是被告既坦承犯行無訛，又無任何積極證據足認
    被告當時之自白有出於不正方法取得，自不能因被告事後經
    律師高人指點，僅就監視器畫面確實為其所為坦承外，其餘
    無監視器畫面者一律矢口否認。即認被告上開警詢自白不可
    採。況且從被告犯罪時間相近、犯罪手段相同、被害人遭竊
    物品均為昂貴魚貨及犯罪地點相近均為彰化縣員林鎮華成市
    場內攤販等觀之，益徵被告有固定犯罪方式及鎖定竊盜對象
    。其警詢自白非虛，難以被告事後翻異前詞，遽認其自白不
    可採。綜上所述，原判決認事用法尚嫌未洽，請將原判決撤
    銷，更為適當合法之判決等語。
三、經查，原審判決已於理由中說明認定被告所辯可採而諭知無
    罪之理由，係因依：被告雖於98年6月5日警詢中承認有起訴
    書附表編號3至7號部分之竊盜犯行，然被告於其後之警詢、
    偵查中及原審審理時均矢口否認有此部分之竊盜犯行，又觀
    諸被告於98年6月5日之警詢筆錄內容，被告係概然承認伊有
    數次竊取魚貨之犯行，被告明白表示伊對於行竊之正確日期
    及所竊取魚貨數量均已忘記，足見被告此部分之自白內容並
    未明白供認伊係於何時何地竊取何種物品，另證人即被害人
    丙○○、甲○○雖於警詢及偵查中指訴被告有此部分竊盜犯
    行，然查被害人丙○○、甲○○就此部分竊盜犯行，均未於
    案發後立即報警處理，而此部分犯罪時間為97年8月23日、
    98年3月11日、98年3月26日、98年4月16日、98年5月12日，
    距被害人丙○○、甲○○於98年6月5日報案時，少則有20餘
    日，多則約10個月，被害人丙○○、甲○○就被告此部分竊
    盜犯行，亦未提供其他證據（諸如：監視器錄影畫面）以供
    查證，而被害人丙○○、甲○○於上開案發日多時後始至警
    局製作筆錄，其等就遭竊之正確時間及所竊取之物品種類數
    量是否均能記憶清楚，尚非無疑，既被告堅詞否認有此部分
    竊盜犯行，而被害人丙○○、甲○○就此部分之指訴又非全
    然無瑕疵而為之認定。此外，原審法院復查無其他積極事證
    足認被告確有公訴人所指訴此部分之竊盜犯行，就此部分犯
    行尚未達於通常一般之人均不致有所懷疑而得確信其為真實
    之程度，不能證明被告犯罪，原審因而就此部分之竊盜犯行
    對被告諭知無罪，並已於判決上詳述理由。從形式上觀之，
    其論述理由並無違經驗法則或論理法則，公訴人上訴並未提
    出新事證，以證明被告確有此部分之竊盜犯行，核其上訴意
    旨所述各情，難認係屬上訴之具體理由；是上訴人未提出任
    何事證，臆測質疑原判決認定「復查無其他積極事證足認被
    告確有公訴人所指訴此部分之竊盜犯行」為不當云云，尚難
    據以認原判決有何違法或不當之情形，而構成應予撤銷改判
    之理由。是其上訴難認已備具體理由。依上揭說明，其上訴
    自不合法律上之程式，爰不經言詞辯論予以駁回。
四、據上論斷，應依刑事訴訟法第367條前段、第372條，判決如
    主文。
中    華    民    國    99    年    5     月    7    日
            刑事第十一庭  審判長法  官  郭  同  奇
                                法  官  洪  曉  能
                                法  官  許  冰  芬
上列正本證明與原本無異。
不得上訴。
                                書記官  蔡  嘉  萍
中    華    民    國    99    年    5     月    7    日

司法院資訊處製作；財團法人民間司法改革基金會備份。
